【裁判字號】    97,上易,2579
【裁判日期】    971226
【裁判案由】    毀損
【裁判全文】
臺灣高等法院刑事判決                97年度上易字第2579號
上  訴  人  臺灣桃園地方法院檢察署檢察官
被      告  乙○○
上列上訴人因被告毀損案件，不服臺灣桃園地方法院97年度簡上
字第263號，中華民國96年8月7日第一審判決（檢察官聲請簡易
判決處刑案號：臺灣桃園地方法院檢察署96年度偵字第11437號
），提起上訴，本院判決如下：
    主  文
原判決撤銷。
乙○○損壞他人自小客車之後車窗玻璃，足以生損害於他人，處
拘役伍拾日，如易科罰金，以新臺幣壹仟元折算壹日；減為拘役
貳拾伍日，如易科罰金，以新臺幣壹仟元折算壹日。
    事  實
一、乙○○於民國96年3月4日晚上8時30分許，在桃園縣桃園市
    ○○○街99號之「當代藝術社區」之B3停車場，基於毀損之
    犯意，持羊奶玻璃瓶砸破甲○○所有車牌號碼7709-KY號自
    用小客車之後車窗玻璃，足以生損害於甲○○。
二、案經甲○○訴由桃園縣政府警察局桃園分局報請臺灣桃園地
    方法院檢察署檢察官偵查後聲請簡易判決處刑，臺灣桃園地
    方法院改依通常程序審理。
    理  由
一、訊據被告乙○○矢口否認有何上開毀損犯行，辯稱：我沒有
    做這件事情，我不知道他的玻璃是何人砸的，羊奶瓶也有去
    驗指紋，沒有驗到指紋云云。
二、按認定犯罪事實所憑之證據，並不以直接證據為限，即綜合
    各種間接證據，本於推理作用，為認定犯罪事實之基礎，如
    無違背一般經驗法則，尚非法所不許（最高法院44年台上字
    第702號判例意旨參照）。經查，證人林倉宇於檢察官偵查
    時具結證稱：96年3月4日下午8時30分許，我在當代藝術社
    區A1棟地下三樓停車場檢查機電設備時，聽見蹦一聲，我立
    即轉頭去看，看見一個人跑走，我沒有很清楚看見她的臉，
    我看那女子衣著與外型，再由監視器看所有經過人的畫面，
    兩相對照後確定是被告，我不認識被告亦無仇怨等語（見96
    偵11437卷第19、20頁）；又於原審法院審理時具結證稱：
    我工作地點與告訴人自小客車停放的位置距離約二十公尺左
    右，當時B3的燈都是亮的，照明很清楚，看到一位女士，差
    不多150幾公分，頭髮及肩，並且是捲髮，她當時穿著暗紅
    色的長外套，當時B3除了我之外，就只有該名女子，我不認
    識該名女子，我看到的人就是我在照片上圈選之人等語（見
    96桃簡2038卷第12、13頁）；再證人杜餘年於原審法院審理
    時具結證稱：第二天早上甲○○打電話給我說她的車子被砸
    ，另外警衛也有向我反應，我到下午上班時，甲○○就把當
    時她所發現的情形向我陳述，依據她的陳述，並且把監視錄
    影帶調出來看，她認為是被告對她車作毀損的行為，我們是
    管理中心，甲○○是管委會主委，我是依據甲○○看錄影帶
    的結果和她判定是誰砸她的車來寫成書面等語（見97簡上
    263卷第39、40頁）；證人丙○○於本院審理時具結證稱：
    當時我在大廳執勤，晚上有2個警衛值班，我們從螢幕上看
    車子被砸後，我叫另一個警衛去查看，帶照相機去照，然後
    就叫管區警員過來，警員來後，我們調監視錄影帶，車子被
    砸那個時段只有一個人進出，從車道下來到B1、B2、B3 ，
    出來的時候坐A棟的電梯，我是調錄影帶看到這個時段只有
    她一個人，從A棟的B3上來的電梯，那個電梯只能到平面一
    樓，轉乘坐另一部電梯，從錄影帶看到的人就是在庭的被告
    吳小姐等語（見本院卷97年12月5日審判程序筆錄）。再查
    ，證人林倉宇係偶至當代藝術社區為機電保養之人，證人杜
    餘年為社區總幹事，到案發時在那邊任職僅四天，證人丙○
    ○為保全人員，均與被告並無仇隙，應無設詞攀誣之理，是
    渠等證言尚堪採信。復有車輛受損相片2張、監視錄影勘驗
    報告乙紙及翻拍照片3張、車損估價單1紙附卷可稽，足認被
    告確有毀損告訴人所有汽車玻璃之行為。被告否認犯行，係
    事後卸責之詞，委難採信。本件事證甚為明確，被告上開毀
    損犯行洵堪認定，應依法論科。
三、核被告乙○○所為，係犯刑法第354條毀損器物罪。被告行
    為後，中華民國96年罪犯減刑條例業於96年7月16日公布施
    行，被告所為合於減刑條件，應減其宣告刑二分之一。
四、原審以證據不足而為被告無罪之諭知，自非正確。檢察官執
    此提起上訴，核有理由，應由本院將原判決撤銷改判。爰審
    酌被告並無前科，素行尚佳，有本院被告前案紀錄表在卷可
    稽，其犯罪之動機、目的、手段，生活狀況、智識程度為高
    職畢業、犯罪所生之損害，被告犯後否認犯行之態度等一切
    情狀，量處拘役伍拾日，減為拘役貳拾伍日，並諭知易科罰
    金之折算標準以新臺幣壹仟元折算一日。
據上論斷，應依刑事訴訟法第369條第1項前段、第364條、第299
條第1項前段，刑法第354條、第41條第1項前段，刑法施行法第
1條之1第1項、第2項但書，中華民國96年罪犯減刑條例第2條第1
項第3款、第7條、第9條，判決如主文。
本案經檢察官楊秀蘭到庭執行職務。
中    華    民    國    97    年    12    月    26    日
                  刑事第十二庭  審判長法  官  蔡永昌
                                      法  官  蔡新毅
                                      法  官  陳榮和
以上正本證明與原本無異。
不得上訴。
                                      書記官  林吟玲
中    華    民    國    97    年    12    月    26    日
附錄：本案論罪科刑法條全文
刑法第354條
毀棄、損壞前二條以外之他人之物或致令不堪用，足以生損害於
公眾或他人者，處二年以下有期徒刑、拘役或五百元以下罰金。


司法院資訊處製作；財團法人民間司法改革基金會備份。
